【裁判字號】    99,易,241
【裁判日期】    990721
【裁判案由】    竊盜
【裁判全文】
臺灣花蓮地方法院刑事判決               99年度易字第241號
公  訴  人  臺灣花蓮地方法院檢察署檢察官
被      告  丁○○
上列被告因竊盜案件，經檢察官提起公訴（99年度偵字第2446號
、第2479號、第2484號），本院判決如下：
    主  文
丁○○竊盜，柒罪，各處有期徒刑貳月，如易科罰金，均以新臺
幣壹仟元折算壹日。應執行有期徒刑柒月，如易科罰金，以新臺
幣壹仟元折算壹日。
    事  實
一、丁○○意圖為自己不法之所有，（一）於民國99年 3月16日
    某時許，在花蓮縣吉安鄉○○村○○路自強夜市之陸頂記牛
    排店，以徒手之方式竊取丙○○放置在該店水槽內之鐵板20
    個，得手後以新臺幣（下同） 319元之價格賣給花蓮縣吉安
    鄉之金燦興資源回收場；（二）於99年3月20日上午 10時許
    ，復至上開陸頂記牛排店，以徒手之方式竊取丙○○放置在
    該店水槽內之鐵板20至30個，得手後以 443元之價格賣給花
    蓮縣吉安鄉之金山資源回收場；（三）於99年3月22日中午1
    2 時許，又至上開陸頂記牛排店，以徒手之方式竊取丙○○
    放置在該店內之20吋電視機1臺，得手後以500元之價格賣給
    花蓮縣花蓮市之東部電器行；（四）於99年3月24日下午1時
    許，再至上開陸頂記牛排店，以徒手之方式竊取丙○○放置
    在該店內之14吋電視機1臺，得手後以300元之價格賣給花蓮
    縣花蓮市之東部電器行；（五）於99年3月15日下午1時許，
    在上開自強夜市之江順記牛排店，以徒手之方式竊取甲○○
    放置在該店牛排煎臺下方之鐵板15個，得手後以 443元之價
    格賣給花蓮縣花蓮市之釩獄資源回收場；（六）於99年3月1
    7日下午1時許，復至上開江順記牛排店，以徒手之方式竊取
    甲○○放置在該店牛排煎臺下方之鐵板 20個，得手後以568
    元之價格賣給花蓮縣吉安鄉之金山資源回收場；（七）於99
    年3月10日中午 12時許，在上開自強夜市老夫子牛排店，以
    徒手之方式竊取乙○○放置在該店內之鐵板1批，得手後以4
    83元之價格賣給花蓮縣新城鄉之北埔舊貨商行。嗣員警因另
    案偵辦丁○○所涉竊盜案件時，丁○○主動向花蓮縣警察局
    吉安分局員警蘇金章供出犯行而自首，始查悉上情。
二、案經花蓮縣警察局吉安分局報告臺灣花蓮地方法院檢察署檢
    察官偵查後起訴。
    理  由
一、按被告以外之人於審判外之言詞或書面陳述，除法律有規定
    者外，不得作為證據；又被告以外之人於審判外之陳述，經
    當事人於審判程序同意作為證據，法院審酌該言詞陳述或書
    面陳述作成時之情況，認為適當者，亦得為證據。當事人、
    代理人或辯護人於法院調查證據時，知有第159條第1項不得
    為證據之情形，而未於言詞辯論終結前聲明異議者，視為有
    前項之同意，刑事訴訟法第159條第1項及第159條之5分別定
    有明文。查證人丙○○、周怡伶、蔡秀凡、蔡麗玉、許添福
    、戊○○、巫有盛、甲○○於警詢之陳述，雖不合刑事訴訟
    法第159條第1項得為證據之要件，惟公訴人及被告丁○○對
    於上開審判外之言詞陳述，均業於本院審理時表示同意引為
    證據，且迄於本案言詞辯論終結前亦未再聲明異議或撤銷同
    意，而本院審酌該等言詞陳述作成之情況，核無違法取證及
    證明力明顯過低之瑕疵，亦認為以之作為證據為適當，故依
    上開規定，證人丙○○、周怡伶、蔡秀凡、蔡麗玉、許添福
    、戊○○、巫有盛、甲○○於警詢時之陳述，具有證據能力
    。
二、訊據被告對上開犯罪事實坦承不諱，核與證人丙○○、周怡
    伶、蔡秀凡、蔡麗玉、許添福、戊○○、巫有盛、甲○○於
    警詢時所證述之情節相符，並有贓物認領保管單 1張、切結
    書7張、現場照片 21張在卷可稽，足認被告之自白與事實相
    符，本件事證明確，被告犯行堪予認定，應依法論科。
三、核被告所為，係犯刑法第320條第1項之竊盜罪。被告所犯上
    開 7次犯行，時間互異，顯係基於各別犯意為之，應分論併
    罰。被告於為竊盜犯行後，於有偵查權限之機關發覺前，向
    前揭分局員警蘇金章自首，坦承犯行等情，有警詢筆錄 3份
    在卷足參，嗣接受本院裁判，合於自首之規定，爰依刑法第
    62條前段之規定，減輕其刑。爰審酌被告並無前科，素行良
    好，因失業在家，竟利用夜市白天休業之機會，多次竊取他
    人之物，使他人營業不便及財物損失，及其犯後坦承犯行，
    已見悔意等一切情狀，就其所犯上開 7罪分別量處如主文所
    示之刑，並均諭知易科罰金之折算標準及定其應執行之刑，
    以資懲儆。
據上論斷，應依刑事訴訟法第299條第1項前段，刑法第320條第1
項、第62條前段、第41條第1項前段、第51條第5款，刑法施行法
第1條之1，判決如主文。
本案經檢察官吳宇青到庭執行職務。
中    華    民    國    99    年    7     月    21    日
                  刑事第三庭    法  官  湯國杰
以上正本證明與原本無異。
如不服本判決應於收受送達後10日內向本院提出上訴書狀，並應
敘述具體理由。其未敘述上訴理由者，應於上訴期間屆滿後20日
內向本院補提理由書(均須按他造當事人之人數附繕本)「切勿逕
送上級法院」。告訴人或被害人如對於本判決不服者，應具備理
由請求檢察官上訴，其上訴期間之計算係以檢察官收受判決正本
之日期為準。
中    華    民    國    99    年    7     月    21    日
                                書記官
附錄本判決論罪之法律條文：
中華民國刑法第320條
意圖為自己或第三人不法之所有，而竊取他人之動產者，為竊盜
罪，處5年以下有期徒刑、拘役或5百元以下罰金。
意圖為自己或第三人不法之利益，而竊佔他人之不動產者，依前
項之規定處斷。
前二項之未遂犯罰之。

司法院資訊處製作；財團法人民間司法改革基金會備份。
